【裁判字號】    89,訴,271
【裁判日期】    890911
【裁判案由】    拆屋交地
【裁判全文】
臺灣嘉義地方法院民事判決  八十九年度訴字第二七一號
    原      告    交通部電信總局
    法定代理人    壬○○
    原      告    交通部郵政總局
    法定代理人    丁○○
    右  二  人
    訴訟代理人    葉天祐律師
    複  代理人    黃裕中律師
    被      告    丙○○      .
    兼右一  人
    訴訟代理人    乙○○      .
    被      告    甲○○      .
                  己○○      .
                  戊○○      .
                  鄭耀      .
                  辛○○      .
    右  一  人
    訴訟代理人    庚○○      .
    被      告    癸○○      .
右當事人間拆屋交地事件，本院判決如左：
    主    文
被告丙○○應自坐落嘉義市○段○○段第六五之一六號及同小段第一二五號地號土地
上門牌嘉義市○○街二七九號如附圖所示甲１部分面積十七平方公尺、甲２部分面積
八平方公尺房屋遷出。
被告乙○○應將前項房屋拆除，將土地交還原告，並應給付原告新台幣貳拾參萬零陸
佰貳拾壹元及自民國八十九年八月一日起至交還土地之日止按年以新台幣伍萬貳仟玖
佰貳拾玖元計算之損害金。
被告甲○○應將坐落嘉義市○段○○段六五之二三號及同小段第一二五號地號土地上
門牌嘉義市○○街三０三號如附圖所示乙１部分面積二平方公尺、乙２部分面積九平
方公尺房屋拆除，將土地交還予原告。並應給付原告新台幣壹拾萬伍仟陸佰肆拾伍元
及自民國八十九年五月一日起至交還土地之日止按年以新台幣貳萬壹仟貳佰玖拾捌元
計算之損害金。
被告己○○應將坐落嘉義市○段○○段第六五之二三號及同小段第一二五號地號土地
上門牌嘉義市○○街三０五號如附圖所示丙１部分面積一平方公尺、丙２部分面積十
七平方公尺房屋拆除，將土地交還予原告。並應給付原告新台幣壹拾柒萬參仟陸佰參
拾玖元及自民國八十九年五月一日起至交還土地之日止按年以新台幣參萬伍仟零捌元
計算之損害金。
被告戊○○應將坐落嘉義市○段○○段第八七號及同小段第一二五號地號土地上門牌
嘉義市○○街三０七號如附圖所示丁１部分面積一平方公尺、丁２部分面積八平方公
尺房屋拆除，將土地交還予原告。並應給付原告新台幣捌萬陸仟捌佰陸拾貳元及自民
國八十九年五月一日起至交還土地之日止按年以新台幣壹萬柒仟伍佰拾肆元計算之損
害金。
被告鄭耀應將坐落嘉義市○段○○段第八七號及同小段第一二五號地號土地上門牌
嘉義市○○街三０九號如附圖所示戊１部分面積八平方公尺、戊２部分面積一０平方
公尺房屋拆除，將土地交還予原告，並應給付原告新台幣壹拾柒萬貳仟玖佰陸拾貳元
及自民國八十九年五月一日起至交還土地之日止按年以新台幣參萬肆仟捌佰柒拾柒元
計算之損害金。
被告辛○○應將坐落嘉義市○段○○段第八七號及同小段第一二五號地號土地上門牌
嘉義市○○街三一五號如附圖所示庚１部分面積七平方公尺、庚２部分面積一平方公
尺房屋拆除，將土地交還予原告。並應給付原告新台幣柒萬陸仟肆佰參拾柒元及自民
國八十九年五月一日起至交還土地之日止按年以新台幣壹萬伍仟肆佰拾陸元計算之損
害金。
被告癸○○應將坐落嘉義市○段○○段第八七號地號土地上門牌嘉義市○○街三一七
號如附圖所示辛１部分面積十三平方公尺房屋拆除，將土地交還予原告。並應給付原
告新台幣壹拾貳萬肆仟零伍元及自民國八十九年五月一日起至交還土地之日止按年以
新台幣貳萬伍仟零玖元計算之損害金。
原告其餘之訴駁回。
訴訟費用由被告丙○○負擔百分之十四、由被告乙○○負擔百分之十八、由被告甲○○負擔百分之七、由被告己○○負擔百分之十二、由被告戊○○負擔百分之六、由被
告鄭  耀負擔百分之十二、由被告辛○○負擔百分之五、由被告癸○○負擔百分之九
，餘由原告負擔。
本判決第一項於原告以新臺幣壹拾萬陸仟元為被告丙○○供擔保、第二項於原告以新
臺幣壹拾參元為被告乙○○供擔保、第三項於原告以新臺幣伍萬參仟元為被告甲○○
供擔保、第四項於原告以新臺幣捌萬柒仟元為被告己○○供擔保、第五項於原告以新
臺幣肆萬肆仟元為被告戊○○供擔保、第六項於原告以新台幣捌萬柒仟元為被告鄭
耀供擔保、第七項於原告以新台幣肆萬元為被告辛○○供擔保、第八項於原告以新台
幣陸萬參仟元為被告癸○○供擔保後，得假執行。原告其餘假執行之聲請均駁回。
    事    實
甲、原告方面：
    一、聲明：如主文第一項所示，及為以供擔保為條件之假執行宣告。
    二、陳述：（一）按所有權人對於無權占有者，得請求返還之，民法第七百六十
              七條定有明文。又「國有財產撥給各地國家機關使用者，名義上雖仍
              為國有，實際上即為使用機關行使所有人之權利，故本院對於是類財
              產向准由管理機關起訴，代表國家機關主張所有權人之權利。．．．
              ．」（最高法院五十一年台上字第二六八０號判例參照）。本件系爭
              土地係屬國有，由原告所管理，有土地登記簿謄本可稽，則原告本於
              上開法條之規定，主張所有權人之權利。
              （二）次查，被告等並無任何權限，且未經原告等之同意，竟在系爭
              土地占住地上物，顯屬無權占有（其實際占有面積以地政機關之測量
              為準），爰依民法第七百六十七條規定行使物上請求權，請求被告拆
              除地上物並交還土地。
              （三）按無法律上之原因而受利益，致他人受損害者，應返還其利益
              ，民法第一百七十九條定有明文。查無權占有他人土地，可能獲得相
              當於租金之利益，為社會通常之觀念，被告無權占有系爭國有土地，
              為此請求被告返還自起訴狀送達前五年之相當租金損害之不當得利。
              又依土地法第一百零五條準用同法第九十七條之規定，城市地方土地
              之租金，以不超過土地申報總價額年息百分之十為限。查系爭土地位
              於嘉義市區內，為城市土地，交通便利，商業繁榮，四周均為商業區
              ，故應按當年期土地申報總價額年息百分之十計算為適當。有關損害
              金起算日以各被告收到開庭通知之最後期日，並為計算之方便，減至
              八十九年五月一日為起算日（乙○○除外）。嗣因追加乙○○為被告
              有關損害金起算日以該被告收到書狀之期日，並為計算之方便，減至
              八十九年八月一日為起算日。
    三、證據：提出土地登記簿謄本五份及地價證明乙份為證。
乙、被告丙○○、乙○○、甲○○、己○○、辛○○、癸○○方面：
    一、聲明：駁回原告之訴。
    二、陳述：（一）被告乙○○：我是向陳火盛、柳美惠買權利的，有讓渡書為證
                    ，當初是想將來是否能買或租下土地，所以才會買權利。我使
                    用的面積沒有那麼寬，原告要我賠償伍拾貳萬多，金額過高，
                    希望按照原告繳納的地價稅來計算，我曾繳納房屋稅，如果要
                    拆除要補償我地上物，且我八十五年才受讓，補償費應從那時
                    起算，本件未曾與我協調就起訴，所以訴訟費用應由原告負擔
                    。
              （二）被告甲○○：我從十多歲就住在這裡，已經住了三十多年，是
                    我父親向別人買的。
              （三）被告辛○○：我在那裡做了四十多年，當初是政府為了安頓我
                    們才住在這裡的。原告應與我們協商，不應直接起訴，使用面
                    積應測量清楚，賠償費用要公平計算。
              （四）被告癸○○：不同意電信局收回，當初是黨政軍開協調會要我
                    們住在那裡的，當初會議記錄沒有留下來，電信局曾經為了開
                    營業大門與其他占用戶達成協議並賠償占用戶，現在反過來要
                    我們賠償並不合理。
丙、被告己○○方面：未於最後言詞辯論期日到場，惟據其先前到庭陳稱：起先是我
    父親在這裡做生意，當初是政府未了要安頓我們這些商家分配我們住在這裡。
丁、被告鄭耀方面：未於言詞辯論期日到場，亦未提出準備書狀作何聲明或陳述。
戊、本院依職權囑託嘉義地政事務所實施測量。
    理    由
一、本件被告己○○、鄭耀未於言詞辯論期日到場，核無民事訴訟法第三百八十六
    條各款所列情形，爰依原告之聲請，由其一造辯論而為判決。
二、本件原告起訴主張：坐落嘉義市○段○○段八七、一二五、六五之二三、六五之
    十七．及六五之十六地號等五筆土地（下稱系爭土地）之所有權人均為中華民國
    ，而以原告交通部電信總局、交通部郵政總局均為管理機關。而被告等並無任何
    權限，且未經原告等之同意，竟在系爭土地占住地上物，顯屬無權占有，故爰依
    民法第七百六十七條規定行使物上請求權，請求被告等拆除地上物並交還土地，
    並依民法第一百七十九條請求被告等返還相當於租金損害之不當得利。被告乙○○以：我是向陳火盛、柳美惠買權利的，有讓渡書為證，當初是想將來是否能買
    或租下土地，所以才會買權利；被告甲○○以：我從十多歲就住在這裡，已經住
    了三十多年，是我父親向別人買的；被告辛○○以：我再那裡做了四十多年，當
    初是政府為了安頓我們才住在這裡的；被告己○○以：起先是我父親在這裡做生
    意，當初是政府未了要安頓我們這些商家分配我們住在這裡；被告癸○○則以：
    不同意電信局收回，當初是黨政軍開協調會要我們住在那裡的，當初會議記錄沒
    有留下來，電信局曾經未了開營業大門與其他占用戶達成協議並賠償占用戶，現
    在反過來要我們賠償並不合理等語資為抗辯。
三、經查，系爭土地為中華民國所有，原告等為管理機關，其中被告丙○○、乙○○
    於如附圖所示甲１部分建有面積十七平方公尺、甲２部分建有面積八平方公尺地
    上建物占有使用，被告甲○○於如附圖所示乙１、乙２部分分別建有面積二及九
    平方公尺之地上建物，被告己○○於如附圖所示丙１、丙２部分分別建有面積一
    及十七平方公尺之地上建物，被告戊○○於如附圖所示丁１、丁２部分分別建有
    面積一及八平方公尺之地上建物，被告鄭耀於如附圖所示戊１、戊２部分分別
    建有面積八及十平方公尺之地上建物占用，被告辛○○於如附圖所示庚１、庚２
    部分分別建有面積七及一平方公尺之地上建物占用，被告癸○○於如附圖所示辛
    １部分建有面積十三平方公尺之地上建物占用等情，業據原告提出土地登記謄本
    五件為證，並經本院至現場勘驗及囑託嘉義市地政事務所人員測量屬實，有勘驗
    筆錄及複丈成果圖在卷可稽，復為兩造所不爭執，自堪信為真實。
四、按所有人對於無權占有或侵奪其所有物者，得請求返還之，民法第七百六十七條
    定有明文。次按國有財產撥給各地國家機關使用者，名義上雖仍為國有，實際上
    即為使用機關行使所有人之權利，故對於是類財產，向准由管領機關起訴，代國
    家主張所有權人之權利，最高法院五十一年台上字第二六八○號著有判例可稽。
    本件系爭土地係屬國有，而以原告為管理機關，業如前述，則依首揭條文及判例
    之意旨，原告自得提起本訴，行使物上請求權以排除侵害。是本件之爭點在於被
    告等使用系爭土地，是否具有合法權源。
五、雖被告乙○○抗辯伊是向訴外人陳火盛、柳美惠買權利，且伊使用的面積沒有那
    麼寬，原告要伊賠償伍拾貳萬多，金額過高，希望按照原告繳納的地價稅來計算
    ，伊曾繳納房屋稅，如果要拆除要補償地上物云云。被告甲○○抗辯稱伊從十多
    歲就住在這裡，已經住了三十多年，是伊父親向別人買的云云。被告辛○○抗辯
    稱伊在那裡做了四十多年，當初是政府為了安頓我們才住在這裡云云。被告癸○○抗辯稱伊不同意電信局收回，當初是黨政軍開協調會要伊等住在那裡的云云。
    被告己○○則抗辯稱當初是政府為了要安頓伊等這些商家才分配住在這裡。經查
    ，系爭土地係國家所有，原告為管理機關，被告等並無法舉證證明嘉義市地政事
    務所測量之占用面積有誤，亦無法證明當時政府黨政軍確有協調同意伊等在系爭
    土地上建蓋房屋之協議，此外又無法證明伊等有何占有系爭土地之正當權源，自
    屬無權占有無疑，上開抗辯均不足採信。何況，被告乙○○雖向訴外人陳火盛、
    柳美惠買受權利，然因其無法證明前手有何正當占有使用權源，則被告乙○○亦
    屬無權占有甚明。從而，原告本於所有權之作用，訴請被告丙○○應自坐落嘉義
    市○段○○段第六五之一六號及同小段第一二五號地號土地上門牌嘉義市○○街
    二七九號如附圖所示甲１部分面積十七平方公尺、甲２部分面積八平方公尺房屋
    遷出；被告乙○○應將上開地上物拆除，將土地交還原告；被告甲○○應將坐落
    嘉義市○段○○段六五之二三號及同小段第一二五號地號土地上門牌嘉義市○○
    街三０三號如附圖所示乙１部分面積二平方公尺、乙２部分面積九平方公尺房屋
    拆除，將土地交還予原告；被告己○○應將坐落嘉義市○段○○段第六五之二三
    號、同小段第一二五號地號土地上門牌嘉義市○○街三０五號如附圖所示丙１部
    分面積一平方公尺、丙２部分面積十七平方公尺房屋拆除，將土地交還予原告；
    被告戊○○應將坐落嘉義市○段○○段第八七號及同小段第一二五號地號土地上
    門牌嘉義市○○街三０七號如附圖所示丁１部分面積一平方公尺、丁２部分面積
    八平方公尺房屋拆除，將土地交還予原告；被告鄭耀應將坐落嘉義市○段○○
    段第八七號及同小段第一二五號地號土地上門牌嘉義市○○街三０九號如附圖所
    示戊１部分面積八平方公尺、戊２部分面積一０平方公尺房屋拆除，將土地交還
    予原告；被告辛○○應將坐落嘉義市○段○○段第八七號及同小段第一二五號地
    號土地上門牌嘉義市○○街三一五號如附圖所示庚１部分面積七平方公尺、庚２
    部分面積一平方公尺房屋拆除，將土地交還予原告；被告癸○○應將坐落嘉義市
    ○段○○段第八七號地號土地上門牌嘉義市○○街三一七號如附圖所示辛１部分
    面積十三平方公尺房屋拆除，將土地交還予原告，於法自屬有據，應予准許。
五、按無法律上之原因而受利益，致他人受損害者，應返還其利益，民法第一百七十
    九條定有明文。查無權占有他人之土地，可能獲得相當於租金之利益，為社會通
    常之觀念，則原告以被告無權占有系爭國有土地，而請求被告返還自起訴狀繕本
    送達前五年之相當租金損害之不當得利，即無不合。次按土地法第一百零五條準
    用同法第九十七條之確定，城市地方土地之租金，以不超過土地申報總價額年息
    百分之十為限；經查，系爭土地位於嘉義市區內，為城市土地，交通便利，商業
    繁榮，四周均為商業區，被告等占用系爭土地營業，此均經本院至現場履勘屬實
    ，是斟酌上開土地之區段及被告等使用系爭土地之情形，認為以按當年期土地申
    報總價額年息百分之五計算為適當。而系爭第六五之十六號土地，八十年度申報
    地價為每平方公尺三萬八千二百四十元、八十三年度申報地價為每平方公尺四萬
    三千一百二十八元、八十六年度申報地價為每平方公尺四萬三千九百二十八元；
    第六十五之二十三號土地，八十年度申報地價為每平方公尺三萬六千元、八十三
    年度申報地價為每平方公尺三萬六千八百元、八十六年度申報地價為每平方公尺
    三萬七千六百元；第一二五號土地，八十年度申報地價為每平方公尺三萬六千元
    、八十三年度申報地價為每平方公尺三萬八千一百元、八十六年度申報地價為每
    平方公尺三萬八千九百七十四元；第八十七號土地，八十年度申報地價為每平方
    公尺三萬六千元、八十三年度申報地價為每平方公尺三萬七千五百八十七元、八
    十六年度申報地價為每平方公尺三萬八千四百七十六元，有地價證明書二紙及土
    地登記簿謄本四份附卷可稽。被告等占用系爭土地之面積分別如附圖所示，則原
    告得請求返還之不當得利，除被告乙○○以八十九年八月一日起追溯至八十五年
    三月十五日（其自八十五年始向陳火盛、柳美惠買受攤位權利，有讓渡書影本乙
    紙為證，原告亦不加爭執，固應自此時計算相當於租金之損害金）計算，其餘被
    告甲○○、己○○、戊○○、鄭耀、辛○○及癸○○均以八十九年五月一日起
    追溯五年計算，第六十五之十六號土地自八十四年五月一日起至八十六年六月三
    十日止，以每平方公尺四萬三千一百二十八元計，自八十六年七月一日起至八十
    九年四月三十日止，以每平方公尺四萬三千九百二十八元計；第一二五號土地自
    八十四年五月一日起至八十六年六月三十日止，以每平方公尺三萬八千一百元元
    計，自八十六年七月一日起至八十九年四月三十日止，以每平方公尺三萬八千九
    百七十四元計；第八十七號土地自八十四年五月一日起至八十六年六月三十日止
    ，以每平方公尺三萬七千五百八十七元計，自八十六年七月一日起至八十九年四
    月三十日止，以每平方公尺三萬八千四百七十六元計；第六十五之二十三號土地
    自八十四年五月一日起至八十六年六月三十日止，以每平方公尺三萬六千八百元
    元計，自八十六年七月一日起至八十九年四月三十日止，以每平方公尺三萬七千
    六百元計；被告乙○○占用第六五之十六號土地，自八十五年三月十五日起至八
    十六年六月三十日止，以每平方公尺四萬三千一百二十八元計，自八十六年七月
    一日起至八十九年七月三十一日止，以每平方公尺四萬三千九百二十八元計算；
    占用第一二五號土地，自八十五年三月十五日起至八十六年六月三十日止，以每
    平方公尺三萬八千一百元計算，自八十六年七月一日起至八十九年七月三十一日
    止，以每平方公尺三萬八千九百七十四元計算。原告得向被告等請求之不當得利
    損害賠償，其總金額分別如附表所示。此外，原告並得向被告等請求除被告乙○○自八十九年八月一日起外，其餘被告甲○○、己○○、戊○○、鄭耀、辛○○及癸○○均自八十九年五月一日起至被告交還土地止，每年分別如附表所示之
    損害。是原告之請求之如附表所示之損害金，應予准許，逾此部分之請求，應予
    駁回。
六、原告陳明願供擔保，聲請宣告假執行，經核原告勝訴部分，合於法律之規定，爰
    分別酌定相當之擔保金額，予以准許。至原告敗訴部分，其假執行之聲請，因訴
    經駁回而失所附麗，應併予駁回。
七、本件事證已臻明確，兩造其餘攻擊防禦方法，核與本件之結論不生影響，爰不一
    一贅述，併此敘明。
八、據上論結，本件原告之訴為一部有理由，一部無理由，依民事訴訟法第三百八十
    五條第一項前段、第七十九條但書、第三百九十條第二項，判決如主文。
中      華      民      國    八十九    年      九      月      十一    日
~B臺灣嘉義地方法院民事第一庭
~B    法  官  曾文欣
右正本係照原本作成
如對本判決上訴須於判決送達後廿日內向本院提出上訴狀
中     華       民      國    八十九     年     九     月      十三     日
~B    書記官  陳桂華
~F0
~T40
┌───────────────────────────────────┐
│附表：                                                                │
├───────────────────────────────────┤
│  被告乙○○部分：                                                    │
│  17*43128*5/100*1=36659                                              │
│  17*43128*5/100*1/360*107=10896                                      │
│  17*43928*5/100*1/360*30=3112                                        │
│  17*43928*5/100*3=112016                                             │
│  8*38100*5/100*1=15240                                               │
│  8*38100*5/100*1/360*107=4630                                        │
│  8*38974*5/100*1/360*30=1299                                         │
│  8*38974*5/100*3=46769                                               │
│  合計貳拾參萬零陸佰貳拾壹元（36659+10896+3112+112016+15240+4630+1299+│
│  46769=230621）                                                      │
│  自八十九年八月一日起至交還土地之日止，每年按參萬柒仟參佰參拾玖元計算│
│  損害金（43928*17*5/100=37339）（第六十五之十六號土地）              │
│  自八十九年八月一日起至交還土地之日止，每年按壹萬伍仟伍佰玖拾元計算損│
│  害金（38974*8*5/100=15590）（第一二五號土地）                       │
│  合計伍萬貳仟玖佰貳拾玖元（37339+15590=52929）                       │
│                                                                      │
├───────────────────────────────────┤
│  被告甲○○部分：                                                    │
│  2*36800*5/100*1/360*59=603                                          │
│  2*36800*5/100*2=7360                                                │
│  2*37600*5/100*1/360*304=3175                                        │
│  2*37600*5/100*2=7520                                                │
│  9*38100*5/100*1/360*59=2810                                         │
│  9*38100*5/100*2=34290                                               │
│  9*38974*5/100*1/360*304=14810                                       │
│  9*38974*5/100*2=35077                                               │
│  合計壹拾萬伍仟陸佰肆拾伍元（603+7360+3175+7520+2810+34290+14810+3507│
│  7=105645）                                                          │
│  自八十九年五月一日起至交還土地之日止，每年按參仟柒佰陸拾元計算損害金│
│  （37600*2*5/100=3760）（第六十五之二十三號土地）                    │
│  自八十九年五月一日起至交還土地之日止，每年按壹萬柒仟伍佰參拾捌元計算│
│  損害金（38974*9*5/100=17538）（第一二五號土地）                     │
│  合計貳萬壹仟貳佰玖拾捌元（3760+17538=21298）                        │
│                                                                      │
├───────────────────────────────────┤
│  被告己○○部分：                                                    │
│  1*36800*5/100*2=3680                                                │
│  1*36800*5/100*1/360*59=302                                          │
│  1*37600*5/100*1/360*304=1588                                        │
│  1*37600*5/100*2=3760                                                │
│  17*38100*5/100*2=64770                                              │
│  17*38100*5/100*1/360*59=5308                                        │
│  17*38974*5/100*1/360*304=27975                                      │
│  17*38974*5/100*2=66256                                              │
│  合計壹拾柒萬參仟陸佰參拾玖元（3680+302+1588+3760+64770+5308+27975+66│
│  256=173639）                                                        │
│  自八十九年五月一日起至交還土地之日止，每年按壹仟捌佰捌拾元計算之損害│
│  金（37600*1*5/100=1880）（第六十五之二三號土地）                    │
│  自八十九年五月一日起至交還土地之日止，每年按壹萬伍仟伍佰玖拾元計算損│
│  害金（38974*17*5/100=33128）（第一二五號土地）                      │
│  合計參萬伍仟零捌元（1880+33128=35008）                              │
│                                                                      │
├───────────────────────────────────┤
│  被告戊○○部分：                                                    │
│  1*37587*5/100*2=3759                                                │
│  1*37587*5/100*1/360*59=308                                          │
│  1*38476*5/100*1/360*304=1625                                        │
│  1*38476*5/100*2=3848                                                │
│  8*38100*5/100*2=30480                                               │
│  8*38100*5/100*1/360*59=2498                                         │
│  8*38974*5/100*1/360*304=13165                                       │
│  8*38974*5/100*2=31179                                               │
│  合計捌萬陸仟捌佰陸拾貳元（3759+308+1625+3848+30480+2498+13165+31179=│
│  86862）                                                             │
│  自八十九年五月一日起至交還土地之日止，每年按壹仟玖佰貳拾肆元計算損害│
│  金（38476*1*5/100=1924）（第八十七號土地）                          │
│  自八十九年五月一日起至交還土地之日止，每年按壹萬伍仟伍佰玖拾元計算損│
│  害金（38974*8*5/100=15590）（第一二五號土地）                       │
│  合計壹萬柒仟伍佰拾肆元（1924+15590=17514）                          │
│                                                                      │
├───────────────────────────────────┤
│  被告鄭  耀部分：                                                    │
│  8*37587*5/100*2=30069                                               │
│  8*37587*5/100*1/360*59=2464                                         │
│  8*38476*5/100*1/360*304=12996                                       │
│  8*38476*5/100*2=30781                                               │
│  10*38100*5/100*2=38100                                              │
│  10*38100*5/100*1/360*59=3122                                        │
│  10*38974*5/100*1/360*304=16456                                      │
│  10*38974*5/100*2=38974                                              │
│  合計壹拾柒萬貳仟玖佰陸拾貳元（30069+2464+12996+30781+38100+3122+1645│
│  6+38974=172962）                                                    │
│  自八十九年五月一日起至交還土地之日止，每年按壹萬伍仟參佰玖拾元計算損│
│  害金（38476*8*5/100=15390）（第八十七號土地）                       │
│  自八十九年五月一日起至交還土地之日止，每年按壹萬玖仟肆佰捌拾柒元計算│
│  損害金（38974*10*5/100=19487）（第一二五號土地）                    │
│  合計參萬肆仟捌佰柒拾柒元（15390+19487=34877）                       │
│                                                                      │
├───────────────────────────────────┤
│  被告辛○○部分：                                                    │
│  7*37587*5/100*2=26311                                               │
│  7*37587*5/100*1/360*59=2156                                         │
│  7*38476*5/100*1/360*304=11372                                       │
│  7*38476*5/100*2=26933                                               │
│  1*38100*5/100*2=3810                                                │
│  1*38100*5/100*1/360*59=312                                          │
│  1*38974*5/100*1/360*304=1646                                        │
│  1*38974*5/100*2=3897                                                │
│  合計柒萬陸仟肆佰參拾柒元（26311+2156+11372+26933+3810+312+1646+3897=│
│  76437                                                               │
│  自八十九年五月一日起至交還土地之日止，每年按壹萬參仟肆佰陸拾柒元計算│
│  損害金（38476*7*5/100=13467）（第八十七號土地）                     │
│  自八十九年五月一日起至交還土地之日止，每年按壹仟玖佰肆拾玖元計算損害│
│  金（38974*1*5/100=1949）（第一二五號土地）                          │
│  合計壹萬伍仟肆佰拾陸元（13467+1949=15416）                          │
│                                                                      │
├───────────────────────────────────┤
│  被告癸○○部分：                                                    │
│  13*37587*5/100*2=48863                                              │
│  13*37587*5/100*1/360*59=4004                                        │
│  13*38476*5/100*1/360*304=21119                                      │
│  13*38476*5/100*2=50019                                              │
│  合計壹拾貳萬肆仟零伍元（48863+4004+21119+50019=124005）             │
│  自八十九年五月一日起至交還土地之日止，每年按貳萬伍仟零玖元計算損害金│
│  （38476*13*5/100=25009）（第八十七號土地）                          │
│                                                                      │
└───────────────────────────────────┘


司法院資訊處製作；財團法人民間司法改革基金會備份。
